【裁判字號】    97,審抗,133
【裁判日期】    971125
【裁判案由】    訴訟救助
【裁判全文】
臺灣高雄地方法院民事裁定             97年度審抗字第133號
抗  告  人  優利企業有限公司
法定代理人  甲○○
抗  告  人  甲○○
相  對  人  乙○○
訴訟代理人  紀錦隆律師
上列抗告人因與相對人間訴訟救助事件，對於中華民國97年1 月
31日本院96年度雄聲字第253 號裁定提起抗告，本院裁定如下：
    主  文
抗告駁回。
抗告程序費用新台幣壹仟元由抗告人負擔。
    理  由
一、按因職業災害所提民事訴訟，法院應依職業災害勞工聲請，
    以裁定准予訴訟救助。但顯無勝訴之望者，不在此限。職業
    災害勞工保護法第32第1 項定有明文。此項條文對照民事訴
    訟法第107 條第1 項所規定「當事人無資力支出訴訟費用者
    ，法院應依聲請，以裁定准予訴訟救助。但顯無勝訴之望者
    ，不在此限。」及法律扶助法第62條所規定「經法律扶助基
    金會分會准予法律扶助之無資力者，其於訴訟程序中，向法
    院聲請訴訟救助時，應准予訴訟救助。但另有不符法律扶助
    事實之證明者，不在此限。」觀之，應屬就勞工因職業災害
    而請求損害賠償之特別規定，亦即勞工因職業災害而請求損
    害賠償之訴訟，法院應依勞工之聲請，准予訴訟救助，僅受
    有顯無勝訴之望之限制而已，不因勞工是否為無資力支出訴
    訟費用或有不符法律扶助事實之證明而有影響。
二、經查，本件相對人係主張在受僱於抗告人優利企業有限公司
    （法定代理人為抗告人甲○○）之工作期間，在工作場所遭
    機器壓傷而受有第一至第五指外傷性截肢之重傷害，而請求
    損害賠償，此業經本院依職權調取本院97年度審勞訴字第20
    號卷查明屬實。則依其主張之原因事實觀之，應符合勞工職
    業災害之要件。故本件應屬職業災害勞工保護法第32第1項
    所稱之訴訟，依上開條項規定及說明，其訴訟救助之審核，
    自僅受有顯無勝訴之望之限制而已。又本件依相對人所提出
    之證據資料所示，並非顯無勝訴之望，則其聲請訴訟救助，
    自應予以准許。原裁定基此而准予訴訟救助，即無違誤。抗
    告意旨雖以相對人已受領有100 餘萬元之賠償，並非無資力
    支出訴訟費用，不符合訴訟救助之要件，而指摘原裁定不當
    ，求予廢棄。但如上所述，本件訴訟救助並不以有無資力為
    要件，抗告意旨所述，即屬無據，應予駁回。
三、據上論結：本件抗告為無理由，依民事訴訟法第436 條之1
    第3 項、第495 條之1 第1 項、第449 條第1 項、第85條第
    2 項，裁定如主文。
中    華    民    國    97    年    11    月    25    日
                  民事第二庭審判長  法  官  林紀元
                                    法  官  秦慧君
                                    法  官  柯彩燕
以上正本係照原本作成。
如不服本裁定應於送達後10日內向本院提出再抗告狀，並繳納再
抗告費新台幣1000元。再為抗告應以適用法規顯有錯誤為理由，
並經本院之許可，該許可以原裁定所涉及之法律見解具有原則上
重要性者為限。
中    華    民    國    97    年    11    月    25    日
                                    書記官  許珍滋


司法院資訊處製作；財團法人民間司法改革基金會備份。
